【裁判字號】    89,易,618
【裁判日期】    900330
【裁判案由】    傷害等
【裁判全文】
臺灣宜蘭地方法院刑事判決                          八十九年度易字第六一八號
    公  訴  人  臺灣宜蘭地方法院檢察署檢察官
    被      告  甲○○
右列被告因傷害等案件，經檢察官提起公訴（八十九年度偵緝字第一七０號），本院
判決如左：
    主  文
甲○○傷害人之身體，累犯，處有期徒刑參月，如易科罰金，以參佰元折算壹日。
    事  實
一、甲○○前於民國八十七年間因妨害公務案件，經本院判處有期徒刑九月確定，並
    於八十七年十一月二十一日出監執行完畢，猶不知悔改，於八十九年六月九日在
    宜蘭縣羅東鎮○○路二十三之二號愛群便利商店內，以言詞向店員乙○○搭訕引
    起其不滿，至翌日凌晨一時五十分許，乙○○見甲○○又至店內，遂打電話邀丁○○、丙○○前來，丁○○為阻止甲○○進入店內，二人發生口角，丙○○見甲○○動手推丁○○即趨近二人，甲○○遂起傷害丙○○身體之犯意，與丙○○發
    生扭打，造成丙○○受有頸部及肢體多處外傷（丙○○業經撤回對甲○○之告訴
    ）。甲○○隨即離開現場，未久，即持開山刀一把入店，基於同一傷害犯意，以
    開山刀砍傷欲奪刀之丁○○，造成丁○○受有面部及肢體多處外傷。嗣警員據報
    至現場處理因而查獲上情，並扣得開山刀一把。
二、案經丁○○、丙○○訴由宜蘭縣警察局羅東分局報告台灣宜蘭地方法院檢察署檢
    察官偵查起訴。
    理  由
一、訊之被告甲○○矢口否認有何傷害犯行，辯稱，伊並無打傷丙○○與丁○○，反
    係伊遭多人打傷云云。惟查，右揭事實業據被害人丙○○、丁○○指訴綦詳，核
    與證人乙○○於偵查中所證、證人即至現場處理之警員鍾明宏於偵查中所證情節
    均大致相符，被告所辯不足採信。此外並有丙○○、丁○○提出由行政院衛生署
    宜蘭醫院出具之驗傷診斷書各一紙在卷可稽、扣案之開山刀一把可資佐證。事證
    明確，犯行堪予認定，應依法論科。
二、核被告甲○○傷害被害人丁○○之行為，係犯刑法第二百七十七條第一項傷害罪
    ，公訴意旨雖認被告於與丁○○、丙○○衝突當中，向二人稱：「不要走，要給
    你們死」等語，另犯刑法第三百零五條之恐嚇危害安全罪嫌，惟被告於恐嚇告訴
    人後進而傷害告訴人之加害行為，其恐嚇之危險行為應為後生之傷害實害行為所
    吸收，不另成立恐嚇危害安全罪。又查，被告前於八十七年間因妨害公務案件，
    經本院判處有期刑八月確定，於八十七年十一月二十一日執行完畢，有臺灣高等
    法院被告全國前案紀錄表在卷足憑，五年內再犯本件有期徒刑以上之罪，為累犯
    ，依法加重其刑。爰審酌被告之前科素行、犯罪動機、目的、手段、犯罪所生之
    損害，及犯罪後否認之態度等一切情狀，量處如主文所示之刑，並諭知易科罰金
    之折算標準，以示懲儆。扣案之開山刀一把，訊之被告堅詞否認為其所有，此外
    並查無其他事證足證確為被告所有，爰不宣告沒收。
三、公訴意旨認被告甲○○以一傷害行為，傷害被害人丙○○之身體，亦犯刑法第二
    百七十七條第一項之傷害罪嫌。惟查被害人丙○○業於本院訊問時當庭撤回告訴
    ，此部分本應為公訴不受理之判決，然公訴人認被告係以一行為，傷害二名被害
    人，屬同種想像競合關係，屬裁判上一罪，爰不另為不受理之諭知，併予敘明。
據上論斷，應依刑事訴訟法第二百九十九條第一項前段、刑法第二百七十七條第一項
、第四十七條、第四十一條第一項，罰金罰鍰提高標準條例第一條前段、第二條，判
決如主文。
本案經檢察官林慧到庭執行職務。
中    華    民    國      九十        年      三        月      三十    日
                                  臺灣宜蘭地方法院刑事第二庭
                                          法  官  郭  淑  珍
右正本證明與原本無異。
如不服本判決，應於判決送達後十日內，向本院提出上訴狀。（應附繕本）
                                          書記官  陳  淑  宜
中    華    民    國      九十        年      四        月      三      日
附錄法條：
刑法第二百七十七條第一項
傷害人之身體或健康者，處三年以下有期徒刑，拘役或一千元以下罰金。


司法院資訊處製作；財團法人民間司法改革基金會備份。
